臺灣高等法院高雄分院刑事判決　　　　　　　　　九十二年度上易字第一五六二號
　　上　訴　人　丙○○
　　即　自訴人
　　被　　　告　乙○○
　　被　　　告　甲○○
右上訴人因被告傷害案件，不服臺灣高雄地方法院九十二年度上易字第二九五號中華
民國九十二年十月三十一日第一審判決，提起上訴，本院判決如左：
    主  文
上訴駁回。
    事  實
一、乙○○為中華警安保全股份有限公司（下簡稱中華警安公司）岡山營業處處長，
    甲○○為客服部經理，丙○○為工程技術員。民國九十二年四月二十五日上午九
    時三十分許，乙○○、甲○○、丙○○及上開公司其他人員在高雄縣岡山鎮○○○路五三號辦公室開會，乙○○與甲○○不滿丙○○開會時之態度，竟共同基於
    傷害之犯意聯絡，由乙○○衝向丙○○座位，自後抱住丙○○身體，甲○○則握
    拳毆打丙○○頭部及身體，致使丙○○受有頭部外傷、右眉弓、眼眶血腫一至二
    公分、左手臂抓傷三處共四至五公分之傷害。
二、案經丙○○向臺灣高雄地方法院提起自訴。
    理  由
一、訊據被告乙○○、甲○○矢口否認有何共同傷害犯行，被告乙○○辯稱：如果我
    們二人聯合打自訴人，自訴人不可能只是輕傷而已，當時是因為我針對客戶的服
    務對自訴人追蹤，自訴人惱羞成怒才掀桌子從我對面走過來，甲○○才過來是怕
    自訴人打我，我沒有出手打自訴人云云；被告甲○○則辯稱：當時我以為自訴人
    要以下犯上，我是要過去阻止，我沒有要打自訴人，是自訴人先動手，我是自衛
    云云。經查：
  (一)右揭事實，業據自訴人於原審陳稱：「當時主管指責我們工作沒有作完，但是我
    呈報主管我都有寫在工作日誌上」、「當時乙○○有從後方拉住我，造成我的手
    腕有抓傷」、「被告乙○○於九十二年四月二十五日上午九時三十分開會時無故
    與被告甲○○聯合用手攻擊自訴人頭部、右眼及左手成傷」等語（見原審卷第二
    七、二九、四六頁），核與證人即兩造同事朱國華於原審審理時證稱：「當初我
    們在開會，處理客戶申告，自訴人與被告二人在言語上有衝突，．．我只看到甲○○打自訴人」、「乙○○向前推自訴人一把後，就抱住自訴人，後來甲○○就
    上來毆打自訴人。」等語（見原審卷第四九、五一頁），及證人即兩造同事林秋
    惠於原審審理時證稱：「當日開會不知道什麼原因主管乙○○與自訴人發生衝突
    ，可能是因為工作上問題，當時自訴人坐在我旁邊，自訴人有摔工作日誌簿，但
    不知道什麼原因，桌子翻倒了，甲○○有衝過來，當時情況很混亂，乙○○也在
    現場，我只知道乙○○有抱住自訴人，但我不知道乙○○有無打自訴人。」等語
    （見原審卷第五九頁）相合，復有自訴人所提之國軍岡山醫院、乃榮醫院出具之
    診斷證明書各一紙附卷可稽。再觀之前開國軍岡山醫院驗傷單上所載自訴人之「
    頭部外傷、右眉弓、眼眶血腫、左手臂抓傷三處」等傷勢，亦核與自訴人所指被
    毆打之位置相合，是自訴人之指訴與事實相符。
  (二)雖被告等否認有何共同傷害行為，惟被告甲○○已於原審自承有還手毆打自訴人
    情事（見原審卷第二九頁）。雖其辯稱係自訴人先動手毆打，是縱倘如此，則其
    於自訴人出手毆打後，積極之傷害攻擊行為顯然已經停止，惟其仍還手毆打，益
    見其係基於傷害之犯意而為，而非單純出於自衛之行為，是其所辯係出於自衛云
    云，自不足採信。至於被告乙○○係自後抱住自訴人，致使自訴人無法行動自如
    而始遭甲○○毆打，已如前開證人所述，益見乙○○與甲○○間就傷害自訴人部
    分有共同之犯意聯絡。被告二人辯稱無共同傷害犯意云云，顯係卸責之詞，不足
    採信。綜上所述，本件事證明確，被告二人犯行應堪認定。
二、核被告所為，係犯刑法第二百七十七條第一項之傷害罪。被告二人間就前開傷害
    犯行，有共同之犯意聯絡及行為分擔，為共同正犯。
三、原審以被告二人罪證明確，因而適用刑法第二十八條、第二百七十七條第一項、
    第四十一條第一項，罰金罰鍰提高標準條例第一條前段、第二條之規定，並審酌
    被告二人身為自訴人主管，僅因工作溝通細故，不思以妥善領導管理方式解決問
    題，反而出手毆打自訴人，造成自訴人受傷，傷勢非輕，被告訴諸暴力手段，犯
    後又不思悔悟，未與自訴人和解，竟簽請公司將自訴人撤職，實不足取，被告乙○○係抱住自訴人，被告甲○○則為毆打行為之實施者等一切情狀，分別量處被
    告張乙○○部分拘役五十日、被告甲○○部分拘役五十九日，並均諭知易科罰金
    折算標準，其認事用法尚無不合，量刑亦屬妥適。自訴人上訴意旨，以被告二人
    係預謀犯罪，運用職務侵犯其工作權、生命權等為由，認原審判決過輕，惟自訴
    人並未能與舉證證明被告二人有何預謀之情，且依前開證人所述亦僅係因開會時
    雙方言語衝突而造成，尚難認有預謀之情，再原審於量刑時亦審酌被告二人犯後
    簽請公司對於自訴人撤職實係不足取等情，是自訴人上訴意旨認原判決量刑過輕
    ，為無理由，應予駁回。
據上論結，應依刑事訴訟法第三百六十八條，判決如主文。
中      華      民      國      九十三    年    二      月      十六    日
                              臺灣高等法院高雄分院刑事第三庭
                                  審判長法官  周賢銳
                                        法官  謝宏宗
                                        法官  黃蕙芳
右正本證明與原本無異。
不得上訴。
                                  法院書記官  郭蘭蕙
中    華    民    國      九十三      年      二      月    十六    日
附錄：本判決論罪科刑法條：
刑法第二百七十七條條第一項
傷害人之身體或健康者，處三年以下有期徒刑、拘役或一千元以罰金。
